臺灣臺中地方法院刑事判決　　　　　　　　　　　　　九十年度訴緝字第三三八號
　　公　訴　人　臺灣臺中地方法院檢察署檢察官
　　被　　　告　甲○○
　　指定辯護人　本院公設辯護人　丙○○
右列被告因毒品危害防制條例案件，經檢察官提起公訴（八十九年度偵字第四七二七
號），本院判決如左：
    主  文
甲○○連續販賣第二級毒品，處有期徒刑肆年。
販賣第二級毒品所用之行動電話（０九三九─四０一三八０號）壹支及販賣第二級毒
品所得之財物新台幣肆仟元，均沒收之，如全部或一部不能沒收時，追徵其價額或以
其財產抵償之。
    事  實
一、甲○○基於意圖出售第二級毒品安非他命營利之概括犯意，自民國八十九年一月
    初某日起，至八十九年一月二十三日止，在其台中縣外埔鄉○○村○○路四八二
    巷十號住處附近，連續販賣安非他命予乙○○四次，每次售價新台幣（下同）一
    千元，均係先由乙○○撥打甲○○所有之０九三九─四０一三八０號行動電話聯
    絡後，再由甲○○將安非他命交予乙○○。嗣於八十九年一月二十七日下午四時
    四十五分許，經警持臺灣臺中地方法院檢察署檢察官所簽發之搜索票，至台中縣
    大外埔鄉○○村○○路新城六巷三十七號乙○○之住處搜索，而循線查悉上情。
二、案經台中市警察局訴請臺灣臺中地方法院檢察署檢察官偵查起訴。
    理  由
一、訊據被告甲○○於本院審理時矢口否認前開犯行，辯稱：伊係與乙○○合資購買
    安非他命，並非販賣安非他命給乙○○云云。經查：（一）證人乙○○於八十九
    年一月二十七日為警查獲之日已明白供稱：伊係向被告甲○○購買安非他命，每
    次購買一張即新台幣一千元；伊係先打被告所有０九三九─四０一三八０號行動
    電話聯絡，再由被告交貨；伊於八十九年一月初起開始向被告購買安非他命共四
    次，最後一次是（同年）一月二十三日晚上六時許等語。徵之被告於八十九年一
    月二十八日再經警持搜索票至被告上開住處搜索後帶回警察局訊問曾供陳：「是
    因乙○○需要安非他命時，會先打我行動電話０九三九─四０一三八０號，問我
    是否有辦法買安非他命，我只是幫他，本身並未販賣」、「她要我幫她買安非他
    命五次，實際幫她買才三次，通常她每次要我買新台幣一千元（即一張）」、「
    我確定（可以）幫她買安非他時，她會先將錢給我，我要她在她家附近等我，等
    我買到安非他命後，我再將安非他命親手交給她，並從一千元安非他命重約一公
    克中，我要求拿取約零點一或二公克當酬勞，其他再交給乙○○。」等語。是被
    告雖稱避重就輕狡稱係幫證人乙○○購入安非他命再抽一點安非他命為酬勞，並
    非販賣；然其所供述，不論其二人間之聯絡、交易方式，交易次數，每次交易金
    額，均大致相符，足證證人乙○○之初供非出於子虛。（二）本案件檢察官於八
    十九年九月十一起訴後，證人乙○○於八十九年十月二十四日本院審理時仍係證
    稱伊係向被告購買安非他命，僅係稱購買次數不記得等語。而被告甲○○則於偵
    審時始終未再到庭，經本院於八十九年十一月二十一日發佈通緝，迄九十年六月
    二十三日緝獲，被告於九十年七月五日本院審理時即改口供稱，伊與乙○○二人
    是出資合買安非他命；證人乙○○至此亦附合其詞改稱二人係合買，然其二人所
    稱之出資合買情節卻顯有矛盾之處，即被告１、於九十年七月五日稱：「．．．
    我是與乙○○一人出五百元，合夥買安非他命，共合夥買過兩次，是八十九年一
    月份買的」，２、其於九十年十月二十五日本院審理稱：「．．．是乙○○打電
    話問我有那裡可以買安非他命，我先叫她到我家樓下等，乙○○要買一千元的安
    非他命，因為我也剛好沒有安非他命，所以我提議我們合買，我們合買二次，每
    次各出資五百元，時間是在八十八年十二月或八十九年一月間，一千元可以買一
    公克的量」，３、於九十一年二月七日本院審理時稱：「於八十八年十二月份，
    是證人乙○○打電話問我何處可以買安非他命，我回她我要問問，並請她到我家
    去等，她來我家時，我們每人各出資五百元，我們買了一公克的安非他命，當天
    我們一起去買，我們一人各騎一輛機車．．．，除了這次外，我與乙○○曾在朋
    友家一起吸食外，之前我們止曾共同出資具購買」等語。而證人乙○○１、於九
    十年十月二十五日卻係證稱：「那時因為我錢帶不夠，所以我跟甲○○合買安非
    他命，我出六百，他出四百，我跟她共合買二、三次，我們每次買一千元。」，
    ２、於九十一年二月七日改稱：「我於八十九年一月時，確實時間我已經忘了，
    我打電話給被告，問他那裡可以買到安非他命，她叫我到他家等他，一起去他朋
    友那裡買安非他命，因為我的錢不夠，所以我們兩人合資購買安非他命，當時我
    只帶了五百元，我們以一千元購買０點三公克的安非他命．．．，其實我跟被告
    合買過好幾次，次數我忘了，都是我去他家等，有時他自己外面，買回來再分給
    我，有時我們一起出去，大概每次我們都買一千元，大部分都是一人分一半」等
    語，是被告與證人乙○○就合買安非他命之次數、數量、各人出資之金額、如何
    向他人合買之方式均有不符之處，足見被告與證人乙○○所稱「合買安非他命」
    之詞，係被告事後畏罪及證人事後迴護被告之詞，均不足採信。（三）再者近年
    來毒品之濫用，危害國民健康與社會安定日益嚴重，治安機關對於販賣或施用毒
    品之犯罪行為，無不嚴加查緝，各傳播媒體對於政府大力掃毒之決心亦再三報導
    ，已使毒品不易取得且物稀價昂等情觀之，苟被告於買賣之過程中無利可圖，縱
    屬至愚，亦無甘冒被移送法辦之危險而平白從事販賣之理；次按販賣毒品安非他
    命係違法行為，非可公然為之，而安非他命係可任意分裝增減分量，且每次買賣
    之價格、數量，亦隨時依雙方之關係深淺、資力、需求程度及對行情之認知等因
    素，機動調整。販賣之利得，除經坦承犯行，或價格、數量俱臻明確外，委難察
    得實情，販賣之人從價差或量差中牟利，方式雖異，其意圖營利之非法販賣行為
    則一，被告與證人乙○○非屬至親故舊，實不可能甘冒重典，按同一價格轉售而
    毫無利得可獲；亦不可能多次甘冒被查獲之危險，與證人乙○○共同出資，由被
    告出面向他人購入安非他命後，再分給乙○○之理，足見，被告所販入安非他命
    之價格必較其所欲賣出之價格低廉，是其有從中賺取買賣差價牟利之營利意圖甚
    明。則綜合前情，本案事證已臻明確，被告前揭犯行，可堪認定
二、查安非他命為毒品危害防制條例第二條第二項第二款所規定之第二級毒品，核被
    告甲○○所為，係犯毒品危害防制條例第四條第二項之販賣第二級毒品罪。又其
    持有第二級毒品安非他命之低度行為，為販賣之高度行為所吸收，不另論罪。被
    告先後多次販賣安非他命犯行，時間緊接，手段方式相同，所犯構成要件相同，
    顯係基於概括犯意為之，應依連續犯之規定論各以一罪，並依法加重其刑（其中
    本刑為無期徒刑部分無庸加重）。查被告並無販賣毒品前科，此有臺灣高等法院
    被告全國前案紀錄表附卷可考，其圖利而販賣安非他命，雖屬非是，然其販毒毒
    品之次數不多及數量非鉅，就全部犯罪情節觀之，尚非極為重大，依「罪刑相當
    性原則」在客觀上若量處最輕之有期徒刑七年，仍嫌過重，情輕法重，犯罪之情
    狀非無可憫，爰依刑法第五十九條之規定減輕其刑，並依法先加後減之。爰審酌
    被告為圖私利，竟起意販賣毒品予人吸食，危害頗詎，及犯罪態度等一切情狀，
    量處如主文所示之刑，以示懲儆。
三、至被告販賣毒品所得之財物，因被告始終否認其有販毒行為，證人乙○○對於購
    買海洛因之價金每次係一千元，購買次數係四次，合計四千元，為被告販賣安非
    他命所得財物；及被告所有供販賣安非他命所用之０九三九─四０一三八０號行
    動電話一支，均依毒品危害防制條例第十九條第一項宣告沒收，如全部或一部不
    能沒收時，追徵其價額或以其財產抵償之。
據上論斷，依刑事訴訟法第二百九十九條第一項前段，毒品危害防制條例第四條第二
項、第十九條第一項，刑法第十一條前段、第五十六條、第五十九條，判決如主文。
本案經檢察官陳松吉到庭執行職務。
中      華       民       國    九十一    年     六      月     十九    日
                                        臺灣臺中地方法院刑事第七庭
                    法  官  曾  佩  琦
右正本證明與原本無異。
如不服本判決，應於判決送達後十日內向本院提出上訴狀，上訴於臺灣高等法院臺中
分院( 須附繕本 )。
                                            書記官
中      華       民       國    九十一    年     六      月     十九    日
附錄本判決論罪科刑之法條：
毒品危害防制條例第四條第二項：
製造、運輸、販賣第二級毒品者，處無期徒刑或七年以上有期徒刑，得併科新台幣七
百萬元以下罰金。
